【裁判字號】    90,易,2698
【裁判日期】    901005
【裁判案由】    賭博
【裁判全文】
臺灣高雄地方法院刑事判決                          九十年度易字第二六九八號
    公  訴  人  臺灣高雄地方法院檢察署檢察官
    被      告  丁○○
    被      告  乙○○
    被      告  丙○○
右列被告等因賭博案件，經檢察官聲請簡易判決處刑（九十年度偵字第八一四○號、
第八九五七號），本院高雄簡易庭認不宜以簡易判決處刑（九十年度雄簡字第六四四
號），簽移本院依通常程序審理，本院判決如左：
    主  文
丁○○、乙○○、丙○○均無罪。
    理  由
一、公訴意旨略以：被告甲○○（由本院另行審結）基於意圖營利之犯意，於民國九
    十年四月二十四日，以其座落高雄市○○區○○街七十一號之房屋供為賭博場所
    ，並提供麻將及骰子之賭具供予被告丁○○、乙○○及丙○○等人賭博財物，約
    定抽頭方法為每沖由被告甲○○抽取新台幣（下同）二百元，後經警於同日晚間
    九時三十分許當場查獲，並扣得抽頭金八百元、麻將牌一付及骰子三粒，因認被
    告丁○○、乙○○及丙○○涉犯刑法第二百六十六條第一項前段之賭博罪嫌。
二、按犯罪事實應依證據認定之，無證據不得推定其犯罪事實；又不能證明被告犯罪
    ，應諭知無罪之判決。刑事訴訟法第一百五十四條及第三百零一條分別定有明文
    。又按刑事訴訟法上所謂認定犯罪事實之證據，係指足以認定被告確有犯罪行為
    之積極證據而言，如未能發現相當證據或證據不足以證明，自不能以推測或擬制
    之方法，以為裁判基礎，最高法院二十九年上字第三一０五號及四十年台上字第
    八十六號分別著有判例；而認定不利於被告之事實，須依積極證據，苟積極證據
    不足為不利被告之認定時，即應為有利於被告之認定，更不必有何有利之證據，
    亦有最高法院三十年上字第八一六號判例可資參照。
三、本件公訴人認被告等涉犯前揭賭博罪嫌，無非係以被告等於警訊時之自白及扣案
    之抽頭金八百元、麻將牌一付及骰子三粒為其論罪之依據。而訊據被告丁○○、
    乙○○及丙○○固坦承有於右揭時、地，以麻將牌為賭具賭博財物，惟均辯稱：
    彼此都認識，是朋友關係，平常都會在其內聊天打牌，高雄市○○區○○街七十
    一號是被告甲○○的住家，並非任何人皆可進入打牌等語。經查：按刑法第二百
    六十六條第一項前段規定之賭博罪，其犯罪構成要件，首在「公共場所」或「公
    眾得出入之場所」，次在進而為「賭博財物行為」，兩者皆備始足該當。而本件
    查獲地點係於高雄市○○區○○街七十一號為共同被告甲○○居住之住家，並非
    充為營業場所之事實，業據被告等於本院審理時及共同被告甲○○於警訊時供述
    綦詳，並據證人即現場執勤之警員黃偉欽於本院審理時亦證稱：本件是根據檢舉
    持搜索票前往臨檢查獲，查獲地點是住家，當場查獲一桌四人賭博，沒有旁人圍
    觀，也沒有人進進出出，顯見該房屋自非屬公共場所或公眾得出入之場所甚明。
    再參以被告丁○○、乙○○及丙○○因本件賭博案件，業經高雄市政府苓雅分局
    於九十年四月二十五日以高市警苓分刑社字第六五○六─一號因被告等違反社會
    秩序維護法第八十四條於非公共場所或非公眾得出入之職業賭博場所，賭博財物
    之規定，分別裁處四千五百元、六千元及四千五百元之罰鍰，有高雄市政府苓雅
    分局社會秩序維護法案件處分書三紙附於高雄市政府苓雅分局社會秩序維護法偵
    查卷可稽，是公訴人雖認該處為公眾得出入之場所，惟並未有何積極證據足資證
    明該處係不特定人均可出入之場所，是被告等所辯該處非公共場所或公眾得出入
    之場所等詞，尚非不足採信，則被告等在該處賭博財物，既非「公共場所」或「
    公眾得出入之場所」，顯尚與上開賭博罪之構成要件不符，自不得以該罪相繩。
    此外，本院復查無其他積極證據足資證明被告等有何公訴人所指賭博之犯行，既
    不能證明被告等犯罪，揆諸首揭規定及說明，依法自應為被告等無罪之諭知。
四、被告甲○○部分俟其到案後另行審結。
據上論斷，應依刑事訴訟法第三百零一條第一項，判決如主文。
中      華      民      國    九十      年      十      月      五      日
                                  臺灣高雄地方法院刑事第一庭
                                      法  官    陳玉聰
右正本證明與原本無異。
如不服本判決，應於判決送達後十日內，向本院提出上訴狀。
                                      書記官    鄭淑臻
中      華      民      國      九十    年      十      月      五      日


司法院資訊處製作；財團法人民間司法改革基金會備份。
